臺灣士林地方法院刑事判決　　　　　　 96年度訴字第996號
公　訴　人　臺灣士林地方法院檢察署檢察官
被　　　告　甲○○
上列被告因毒品危害防制條例案件，經檢察官提起公訴（96年度
毒偵字第1775號、1818號），而被告於本院準備程序期日就被訴
事實為有罪之陳述，經合議庭評議後，裁定由受命法官獨任進行
簡式審判程序，本院判決如下：
    主  文
甲○○施用第一級毒品，處有期徒刑拾月。扣案之第一級毒品海
洛因肆包（合計淨重柒點零肆公克）均沒收銷燬之，電子磅秤壹
台、分裝袋壹佰捌拾只、分裝杓子支，均沒收；又施用第二級
毒品，處有期徒刑肆月。扣案之安非他命貳包（合計淨重零點柒
捌公克，合計驗餘淨重零點柒陸公克）均沒收銷燬之，電子磅秤
壹台、分裝袋壹佰捌拾只、分裝杓子支，均沒收；又施用第一
級毒品，處有期徒刑壹年。扣案之第一級毒品海洛因壹拾包（合
計淨重點柒捌公克）均沒收銷燬之，分裝袋伍拾伍拾只、分裝
杓子貳支，均沒收；又施用第二級毒品，處有期徒刑陸月。扣案
之安非他命殘渣袋貳只（內有安非他命殘渣，無從析離）均沒收
銷燬之，分裝袋伍拾伍拾只、分裝杓子貳支，均沒收。應執行有
期徒刑貳年肆月。扣案之第一級毒品海洛因壹拾肆包（分別合計
淨重柒點零肆公克、合計淨重點柒捌公克）、安非他命貳包（
合計淨重零點柒捌公克，合計驗餘淨重零點柒陸公克）、安非他
命殘渣袋貳只（內有安非他命殘渣，無從析離）均沒收銷燬之，
電子磅秤壹台、分裝袋貳佰拾伍只、分裝杓子伍支，均沒收。
    事  實
一、甲○○曾因4 次施用毒品犯行，第1 次經本院裁定送觀察、
    勒戒後，認無繼續施用毒品傾向，於民國87年8 月10日將其
    釋放，並由本院以87年易字第232 號判決判處免刑確定；第
    2 次經臺灣板橋地方法院以87年度毒聲字第1778號裁定將其
    送觀察、勒戒，嗣因觀察勒戒執行後，仍有繼續施用毒品之
    傾向，除經同院以87年度毒聲字第2291號裁定送強制戒治外
    ，並由臺灣板橋地方法院檢察署檢察官以87年度偵字第2598
    7 號提起公訴，經同院以88年度訴字第86號判決判處定執行
    刑為有期徒刑1 年，上開強制戒治部分，嗣戒治成效評定為
    合格，再由同院裁定停止戒治並交付保護管束，並於88年4
    月9 日將其釋放，嗣於88年10月1 日保護管束期滿未經撤銷
    停止戒治，視為強制戒治期滿執行完畢；第3 次除經本院以
    90年度毒聲字第1445號裁定送強制戒治外，並由臺灣士林地
    方法院檢察署檢察官以90年度毒偵字第1865號提起公訴，經
    本院以91年度訴字第137 號判決判處定執行刑為有期徒刑1
    年，上開強制戒治部分，嗣戒治成效評定為合格，再由本院
    裁定停止戒治並交付保護管束，並於91年7 月22日將其釋放
    ，嗣於91年11月15日保護管束期滿未經撤銷停止戒治，視為
    強制戒治期滿執行完畢；第4 次除經臺灣臺北地方法院以92
    年度毒聲字第1420號裁定送強制戒治外，並由臺灣臺北地方
    法院檢察署檢察官以92年度毒偵字第1420號提起公訴，經同
    院以92度訴字第1540號判決判處有期徒刑8 月確定，上開強
    制戒治部分，嗣因毒品危害防制條例於93年1 月9 日修正施
    行，甲○○遂得於戒治期滿前之93年1 月9 日依法獲釋，並
    未執行完畢。
二、詎甲○○仍不知悔改，於上開91年11月15日強制戒治執行完
    畢後5 年內，再為下列犯行：
(一)甲○○基於施用第1 級毒品之犯意，於96年8 月8 日或9 日
    間某時，在其位於台北縣淡水鎮○○路187 巷36號8 樓之住
    處，以將海洛因摻入香煙內一起吸用之方式，施用第1 級毒
    品海洛因。
(二)甲○○基於施用第2 級毒品之犯意，於96年8 月8 日或9 日
    間某時，在其上開住處，以將安非他命置於玻璃球內燒烤成
    煙霧後吸食之方式，施用第2 級毒品安非他命，嗣於96年8
    月14日下午1 時35分許，因甲○○形跡可疑，經警盤檢並徵
    得其同意後執行搜索，當場在甲○○身上扣得其所有第1 級
    毒品海洛因4 包（合計淨重7.04公克）、第2 級毒品安非他
    命2 包（合計淨重0.78公克，合計驗餘淨重0.76公克）、電
    子磅秤1 台、分裝袋180 只及分裝勺子3 支等物，並經採尿
    後，驗得毒品陽性反應。
(三)甲○○基於施用第2 級毒品之犯意，於96年8 月19日上午11
    時，在其上開住處，以將安非他命置於玻璃球內燒烤成煙霧
    後吸食之方式，施用第2 級毒品安非他命。
(四)甲○○基於施用第1 級毒品之犯意，於96年8 月21日上午9
    時，在臺北市○○區○○路155 巷臨46號前空地，以將海洛
    因摻入香煙內一起吸用之方式，施用第1 級毒品海洛因。嗣
    因另案通緝，為警於96年8 月21日下午1 時35分許，在臺北
    市○○區○○路155 巷臨46號前查獲逮捕，並扣得其所有第
    1 級毒品海洛因10包（合計淨重3.78公克）、安非他命殘渣
    袋2 只、分裝勺子2 支、分裝袋55只等物，經徵得甲○○同
    意後，採其尿液送驗。嗣因甲○○之尿液經送驗後，呈毒品
    陽性反應，始悉上情。
二、案經臺北市政府警察局北投分局報告臺灣士林地方法院檢察
    署檢察官偵查起訴。
    理  由
一、本件被告所犯並非死刑、無期徒刑、最輕本刑為3 年以上有
    期徒刑之罪或高等法院管轄第1 審案件，而於準備程序進行
    中，被告先就被訴事實為有罪之陳述，經本院告知簡式審判
    程序之旨，並聽取公訴人、被告之意見後，由本院合議庭以
    裁定由受命法官獨任進行簡式審判程序，核先敘明。
二、上揭施用第1 級毒品海洛因及第2 級毒品安非他命之事實，
    業經被告甲○○於警詢、偵查中及本院審理時坦承不諱，又
    被告先後2 次為警查獲時所採尿液，經送臺灣尖端先進生技
    醫藥股份有限公司以酵素免疫分析法初驗，再以氣相層析質
    譜儀複驗後，證實呈安非他命、甲基安非他命及及嗎啡陽性
    反應，有該公司96年8 月22日實驗室檢體編號AC16232 號（
    附於96年度毒偵字第1775號卷第52頁）、96年8 月30日實驗
    室檢體編號AC16 67 7 號（附於96年度毒偵字第1818號卷第
    49 頁） 濫用藥物檢驗報告各1 紙在卷可稽。又被告於96年
    8 月14日為警扣得疑似毒品之白色粉末4 包（合計淨重7.04
    公克），經送驗，結果確屬第1 級毒品海洛因無誤，此有法
    務部調查局96年10月1 日調科壹字第09623070470 號鑑定書
    1 紙（附於96年度毒偵字第1775號卷第59頁）附卷可佐；96
    年8 月21日為警扣得疑似毒品之白色粉末10包（合計淨重
    3.78 公 克），經臺北市政府警察局北投分局以聯勤204 廠
    製造之煙毒品檢驗A 包試劑初步檢驗結果，呈嗎啡海洛因反
    應，有卷附臺北市政府警察局北投分局查獲涉嫌毒品危害防
    制條例毒品初步鑑驗報告單1 紙（96年度毒偵字第1818號卷
    第23頁）可佐，而扣案疑似毒品之透明晶體2 包（合計淨重
    0.78公克，合計驗餘淨重0. 76 公克），經檢驗，結果確屬
    第2 級毒品甲基安非他命、N, N- 二甲基安非他命無誤，亦
    有臺北市政府警察局96年8 月17日北市鑑毒字第679 號鑑定
    通知書1 紙（附於96年度毒偵字第1775號卷第49頁）存卷可
    考，此外，復有被告自承其所有，施用海洛因及安非他命所
    使用電子磅秤1 台、分裝袋235 只、分裝勺子5 支及施用安
    非他命後遺留之殘渣袋2 只扣案足憑，而上開扣案之殘渣袋
    ，經臺北市政府警察局北投分局以聯勤204 廠製造之煙毒品
    檢驗A包 試劑初步檢驗結果，呈安非他命反應，有卷附臺北
    市政府警察局北投分局查獲涉嫌毒品危害防制條例毒品初步
    鑑驗報告單1 紙（96年度毒偵字第1818號卷第24頁）可佐。
    足徵被告施用第1 級毒品海洛因及第2 級毒品安非他命之自
    白與事實相符，本案事證明確，被告施用第1 級毒品海洛因
    及第2級 毒品安非他命之犯行堪可認定。
三、按毒品危害防毒品危害防制條例第20條第1 項、第3 項規定
    ：犯第10條之罪者，檢察官應聲請法院裁定，或少年法院 (
    地方法院少年法庭）應先裁定，令被告或少年入勒戒處所觀
    察、勒戒，其期間不得逾2 月。依前項規定為觀察、勒戒或
    強制戒治執行完畢釋放後，5 年後再犯第10條之罪者，適用
    本條前2 項之規定。本件被告曾因4 次施用毒品犯行，第1
    次經本院裁定送觀察、勒戒後，認無繼續施用毒品傾向，於
    87年8 月10日將其釋放，並由本院以87年易字第232 號判決
    判處免刑確定；第2 次經臺灣板橋地方法院以87年度毒聲字
    第1778號裁定將其送觀察、勒戒，嗣因觀察勒戒執行後，仍
    有繼續施用毒品之傾向，除經同院以87年度毒聲字第2291號
    裁定送強制戒治外，並由臺灣板橋地方法院檢察署檢察官以
    87年度偵字第2598 7號提起公訴，經同院以88年度訴字第86
    號判決判處定執行刑為有期徒刑1 年，上開強制戒治部分，
    嗣戒治成效評定為合格，再由同院裁定停止戒治並交付保護
    管束，並於88年4 月9 日將其釋放，嗣於88年10月1 日保護
    管束期滿未經撤銷停止戒治，視為強制戒治期滿執行完畢；
    第3 次除經本院以90年度毒聲字第1445號裁定送強制戒治外
    ，並由臺灣士林地方法院檢察署檢察官以90年度毒偵字第18
    65號提起公訴，經本院以91年度訴字第137 號判決判處定執
    行刑為有期徒刑1 年，上開強制戒治部分，嗣戒治成效評定
    為合格，再由本院裁定停止戒治並交付保護管束，並於91年
    7 月22日將其釋放，嗣於91年11月15日保護管束期滿未經撤
    銷停止戒治，視為強制戒治期滿執行完畢；第4 次除經臺灣
    臺北地方法院以92年度毒聲字第1420號裁定送強制戒治外，
    並由臺灣臺北地方法院檢察署檢察官以92年度毒偵字第1420
    號提起公訴，經同院以92度訴字第1540號判決處有期徒刑8
    月確定，上開強制戒治部分，嗣因毒品危害防制條例於93年
    1 月9 日修正施行，被告遂得於戒治期滿前之93年1 月9 日
    依法獲釋，並未執行完畢，有臺灣高等法院被告前案紀錄表
    、人犯在監所最新資料報表、刑案資料查註表紀錄各1 份存
    卷可考，是被告於本院以90年度毒聲字第1445號裁定之強制
    戒治執行完畢釋放後5 年內再犯本案，此次施用毒品之犯行
    即應被依法追訴處罰，是本件起訴程序自屬合法，核予敘明
    。至被告經臺灣臺北地方法院以92年度毒聲字第1420號裁定
    送強制戒治後，該次強制戒治係因毒品危害防制條例修正而
    釋放，並非執行完畢釋放，檢察官認被告本次犯行，係於該
    次強制戒治執行完畢釋放後5 年內再犯，即有誤會，附此敘
    明。
四、核被告所為，係犯毒品危害防制條例第10條第1 項之施用第
    1 級毒品罪及同條第2 項之施用第2 級毒品罪，而其持有第
    1 級毒品、第2 級毒品之低度行為，分別為其施用第1 級毒
    品、第2 級毒品之高度行為所吸收，均不另論罪。其所犯上
    開4 罪間，行為互異，犯意各別，應分論併罰之。爰審酌被
    告前有多次犯罪紀錄，素行本不佳，其施用毒品惡習，經觀
    察、勒戒及強制戒治程序，仍無法戒除，復觸犯本件犯行，
    顯示其並無戒絕之決心，惟念及施用毒品係傷害自身健康所
    生危害非鉅，且本件犯後被告坦承犯行，態度尚佳等一切情
    狀，分別量處如主文所示之刑，並定其應執行之刑，以資儆
    懲。
五、扣案之第1 級毒品海洛因14包（分別合計淨重7.04公克、合
    計淨重3.78公克）及第2 級毒品安非他命2 包（合計淨重0.
    78公克，合計驗餘淨重0.76公克），依毒品危害防制條例第
    18條第1 項前段規定，不問屬於犯人與否，應宣告沒收銷燬
    之；扣案第2 級毒品安非他命殘渣袋2 只，內有安非他命殘
    渣，且該殘渣袋2 只業與安非他命不可分離，爰依同上條例
    併予宣告沒收銷燬之；扣案之電子磅秤1 台、分裝袋235 只
    、分裝杓子5 支，均係被告所有，且分別供其施用安非他命
    或海洛因所用之物等情，業據其供承在卷（見本院96年11月
    5 日審判筆錄第2 頁），爰依刑法第38條第1 項第2 款規定
    應併予宣告沒收。
據上論斷，應依刑事訴訟法第273 條之1 第1 項、第299 條第1
項前段，毒品危害防制條例第10條第1 項、第2 項、第18條第1
項前段，刑法第11條、第38條第1 項第2 款、第51條第5 款，判
決如主文。
本案經檢察官余秉甄到庭執行職務。
中　　華　　民　　國　　96　　年　　11　　月　  19　  日
                  刑事第六庭法  官  許永煌
以上正本證明與原本無異。
如不服本判決，應於收受送達後10日內向本院提出上訴書狀，其
未敘述上訴之理由者並得於提起上訴後20日內向本院補提理由書
（均須按他造當事人之人數附繕本）。
                            書記官  陳淑琪
中　　華　　民　　國　　96　　年　　11　　月　　19　　日
附錄本案科刑論罪之法條：
毒品危害防制條例第10條
施用第一級毒品者，處6 月以上5 年以下有期徒刑。
施用第二級毒品者，處3 年以下有期徒刑。